【裁判字號】    99,聲,3265
【裁判日期】    991111
【裁判案由】    聲請具保停止羈押
【裁判全文】
臺灣高等法院刑事裁定                  99年度聲字第3265號
聲  請  人
即  被  告  甲○○
上列聲請人因違反毒品危害防制條例等上訴案件（99年度上訴字
第1400號），聲請具保停止羈押，本院裁定如下：
    主  文
聲請駁回。
    理  由
一、聲請意旨略以：被告未收到法院傳票，致未遵期出庭應訊，
    ，嗣被告係在自宅中被拘提到案；又本件被告得知未遵期出
    庭時，即曾詢問律師意見，律師表示法院已訂下次庭期，沒
    關係，被告始安心；且被告審理期間，均態度良好配合審理
    ，況本案亦經審理終結，足證被告無逃亡意思，懇請准予具
    保停止羈押，以便處理家務云云。
二、按「法律規定羈押被告之要件，須基於維持刑事司法權之有
    效行使之重大公益要求，並符合比例原則，方得為之。且無
    罪推定原則除禁止對未經有罪判決確定之被告執行刑罰，亦
    禁止僅憑犯罪嫌疑即施予被告類似刑罰之措施，倘以重大犯
    罪嫌疑為羈押之唯一要件，即可能違背無罪推定原則。基於
    憲法保障人民身體自由之意旨，被告犯刑事訴訟法第101 條
    第1 項第3 款所示之罪，嫌疑重大者，且有相當理由認其有
    逃亡、湮滅、偽造、變造證據或勾串共犯或證人之虞，亦無
    不得羈押之情形，法院斟酌能否以命該被告具保、責付或限
    制住居等侵害較小之手段代替羈押後，仍認非予羈押，顯難
    進行追訴、審判或執行者，方得羈押，始符合憲法第8 條保
    障人民身體自由及第16條保障人民訴訟權之意旨」，司法院
    釋字第665 號解釋著有明文。
三、本件聲請人即被告甲○○因違反毒品危害防制條例等罪，前
    經本院合法傳喚未到，本院依法簽發拘票拘提被告，經警方
    於民國99年9 月2 日在臺北縣汐止市○○路53巷3 號2 樓將
    被告拘提到案，此有臺北縣政府警察局汐止分局函暨所附之
    拘票報告書等文件附卷可稽（見本院卷）。本院法官於99年
    9 月2 日訊問被告後，認為被告犯罪嫌疑重大，且被拘提到
    案，有逃亡事實，而有刑事訴訟法第101 條第1 項第1 款、
    第3 款所定之情形，非予羈押，顯難進行審判，且有羈押之
    必要，依法於99年9 月2 日執行羈押在案。而按羈押之目的
    ，除在於確保刑事偵查、審判程序之完成外，另亦有刑事執
    行保全之目的，是有無非予羈押顯難進行審判或執行之情形
    ，係事實審法院審酌之職權。經查，本件被告所犯數罪經原
    審於99年3 月16日以98年度訴字第2065號判決定應執行刑為
    有期徒刑20年在案，足認其犯嫌重大，倘免除羈押，則將來
    案件若有罪確定的話，依一般人畏懼重罪執行之心理，被告
    為了避免刑罰之執行而恐有逃亡之虞，故本件被告難謂無羈
    押必要。被告雖辯稱係在自宅經拘提到案，足證無逃亡之虞
    云云。惟被告經原審判處重罪在案，上訴後案件繫屬於本院
    ，其明知有遵期出庭義務，本應注意法院開庭通知，故其無
    故未遵期應訊，已足認有逃亡之虞，不得因嗣後在自宅遭拘
    提到案，即遽認無逃亡之虞。被告復主張須處理家務云云，
    核與本院羈押之依據無涉，又被告並無刑事訴訟法第114 條
    所定各款聲請停止羈押不得駁回之情，自不能因具保或限制
    住居滌除此項羈押事由。綜上，被告仍有羈押之必要，本件
    具保停止羈押聲請，礙難准許，應予駁回。
中    華    民    國    99    年    11    月    11    日
                  刑事第二十庭審判長法  官  楊貴雄
                                    法  官  林銓正
                                    法  官  許必奇
以上正本證明與原本無異。
如不服本裁定，應於收受送達後五日內向本院提出抗告狀。
                                    書記官  高郁婷
中    華    民    國    99    年    11    月    12    日

司法院資訊處製作；財團法人民間司法改革基金會備份。
